臺灣高等法院民事裁定
109年度抗字第1556號
抗  告  人  康喬工程股份有限公司


法定代理人  彭淑蓮  
代  理  人  趙相文律師
            吳榮庭律師
上列抗告人因與相對人林聰琦間分配表異議之訴事件，對於中華
民國109年10月22日臺灣新北地方法院109年度訴字第1241號裁定
提起抗告，本院裁定如下： 
    主  文
抗告駁回。
抗告費用由抗告人負擔。
    理  由
一、按抗告人無訴訟能力，未由法定代理人合法代理，經審判長
    定期間命其補正而不補正者，依民事訴訟法第495條之1準用
    同法第249條第1項第4款規定，法院應以裁定駁回之。次按
    股份有限公司經理人之委任，應由董事會以董事過半數之出
    席，及出席董事過半數同意之決議行之，否則即難認係合法
    之公司經理人，此觀公司法第29條第1項第3款之規定自明。
二、查本件抗告人為公司法人，並無獨立為訴訟之能力，應由法
    定代理人合法代理。惟其提起本件抗告，係由無代表公司權
    限之股東彭淑蓮為法定代理人，自非合法代理，經本院於民
    國110年4月6日裁定命抗告人具狀補正由抗告人公司董事長
    ，或其他有代表權之人為法定代理人，該裁定於110年4月9
    日送達抗告人（見本院卷第129至131頁之送達證書），抗告
    人迄今未補正，有本院收文資料查詢清單、收狀資料查詢清
    單可憑（見本院卷第203至204頁），其抗告即不合法，應予
    駁回。抗告人雖主張彭淑蓮係其公司經理人，得合法代理其
    提起抗告，並提出104年3月25日會議紀錄、102年11月19日
    股東臨時會議事錄暨簽到簿、蔡兆盛發出之訊息、103年11
    月17日第三次股東臨時會議事錄暨簽到簿、蔡兆盛之另案10
    8年5月29日民事答辯狀，及抗告人公司董事葉良俊於另案即
    原法院109年度訴字第1031號所為關於抗告人公司係由張炳
    達、張新哲、彭淑蓮在經營之證詞為證，暨以彭淑蓮持有抗
    告人公司大小章之情狀為據(見本院卷第25至29頁、第31至3
    3頁、第59頁、第159至169頁)。惟查上開證據資料均不能證
    明彭淑蓮業經董事會合法選任為經理人，自難認彭淑蓮有合
    法代理權。況抗告人公司已另案起訴請求彭淑蓮返還該公司
    大、小章(案列臺灣新北地方法院109年度訴字第1031號，見
    本院卷第195至196頁之言詞辯論筆錄)，足見尚難據彭淑蓮
    持有抗告人公司大、小章為其有法定代理權之認定。抗告人
    雖另主張抗告人公司屬商號，彭淑蓮為民法第553條規定之
    商號經理人云云，然商號係指商業登記法所稱商業之名稱，
    該商業係指以營利為目的之獨資或合夥經營事業，並不包括
    公司組織（商業登記法3條、第28條第2項規定參照），故抗
    告人主張其為商號，於法顯有未合，其此部分主張，亦非可
    採。
三、據上論結，本件抗告為不合法，爰裁定如主文。
中　　華　　民　　國　　110 　年　　4 　　月　　30　　日
                  民事第二十五庭
                      審判長法  官  謝碧莉
                            法  官  林晏如
　　　　　　　　　　　　　　法  官  陳月雯
正本係照原本作成。
不得再抗告。
中　　華　　民　　國　　110 　年　　4 　　月　　30　　日

　　　　　　　　　　　　　  書記官  侯雅文